最高法院民事裁定　　　　　　　　　 111年度台上字第2477號
上　訴　人　張正銧

　　　　　　張峻溥
　　　　　　張文怡
共　　　同
訴訟代理人　魏翠亭律師
　　　　　　陳恩民律師
　　　　　　許育齊律師
被 上訴 人　曾慶煒
上列當事人間請求所有權移轉登記事件，上訴人對於中華民國11
1年6月29日臺灣高等法院第二審判決（110年度上字第335號），
提起上訴，本院裁定如下：
    主  文
上訴駁回。
第三審訴訟費用由上訴人負擔。
    理  由
    按上訴第三審法院，非以原判決違背法令為理由，不得為之
。又提起上訴，上訴狀內應記載上訴理由，其以民事訴訟法第46
9 條所定事由提起第三審上訴者，應於上訴狀內表明原判決所違
背之法令及其具體內容、暨依訴訟資料合於該違背法令之具體事
實。其依同法第469條之1規定提起上訴者，並應具體敘述為從事
法之續造、確保裁判之一致性或其他所涉及之法律見解具有原則
上重要性之理由。同法第467條、第470條第2 項分別定有明文。
而依同法第468 條規定，判決不適用法規或適用不當者，為違背
法令；依同法第469 條規定，判決有該條所列各款情形之一者，
為當然違背法令。是當事人提起第三審上訴，如合併以同法第46
9條及第469條之1 之事由為上訴理由時，其上訴狀或理由書應表
明該判決所違背之法令條項，或有關司法院解釋、憲法法庭裁判
，或成文法以外之習慣或法理等及其具體內容，暨係依何訴訟資
料合於該違背法令之具體事實，並具體敘述為從事法之續造、確
保裁判之一致性或其他所涉及之法律見解具有原則上重要性之理
由。如未依上述方法表明，或其所表明者與上開法條規定不合時
，即難認為已合法表明上訴理由，其上訴自非合法。
    本件上訴人對於原判決提起上訴，雖以該判決違背法令為由
，惟核其上訴理由狀所載內容，係就原審取捨證據、認定事實之
職權行使所論斷：上訴人之被繼承人張螢權於民國108年10 月28
日與被上訴人簽訂贈與契約（下稱系爭贈與契約），將其所有坐
落新竹縣○○鎮○○段000地號土地、應有部分2220分之735（下
稱系爭土地）贈與被上訴人，惟尚未辦畢移轉登記，即於同年11
月4日死亡。張螢權於簽訂系爭贈與契約前，曾於同年9月17日前
往戶政事務所申請印鑑變更登記及印鑑證明，系爭贈與契約上所
蓋張螢權之印文與上開印鑑證明申請書及印鑑變更登記申請書上
之印文相符；又經兩造合意囑託內政部警政署刑事警察局鑑定之
結果，認系爭贈與契約上張螢權之簽名字跡，與經兩造確認且不
爭執為真正之供比對文件上張螢權之簽名字跡，其字體結構、起
筆、運筆、連筆及收筆方式相符；證人即承辦上開贈與事宜之代
書林悅治亦證稱：張螢權親自在系爭贈與契約上蓋印及簽名，其
當時意識清楚等語，堪認系爭贈與契約為真正。上訴人為張螢權
之繼承人，並於108年12月17 日就系爭土地辦理分割登記，各取
得系爭土地應有部分2220 分之245，則被上訴人依系爭贈與契約
及繼承之法律關係，請求上訴人各將所取得系爭土地應有部分移
轉登記予被上訴人，於法有據等情，指摘為不當，並就原審命為
辯論及已論斷者，泛言謂為違法，而非表明該判決所違背之法令
及其具體內容，暨依訴訟資料合於該違背法令之具體事實，更未
具體敘述為從事法之續造、確保裁判之一致性或其他所涉及之法
律見解具有原則上重要性之理由，難認其已合法表明上訴理由。
依首揭說明，應認其上訴為不合法。末查，原審已敘明內政部警
政署刑事警察局已詳述其鑑定經過與獲致鑑定結果之理由，因而
採信其鑑定結果，自無上訴人所指判決不備理由之違背法令可言
，附此敘明。
    據上論結，本件上訴為不合法。依民事訴訟法第481 條、第
444條第1項、第95條、第78條，裁定如主文。
中    華    民    國   111    年    10    月    6     日
                      最高法院民事第二庭
                          審判長法官  彭  昭  芬  
                                法官  蘇  芹  英  
                                法官  邱  璿  如  
                                法官  蔡  和  憲  
                                法官  徐  福  晋  
本件正本證明與原本無異
                                      書  記  官  
中    華    民    國   111    年    10    月    12    日